臺灣臺北地方法院民事簡易判決
111年度北簡字第13381號
原      告  華南商業銀行股份有限公司

法定代理人  黃俊智  
訴訟代理人  羅筱棠  
被      告  黃華娟即西瓜汁

上列當事人間請求清償借款事件，本院於中華民國111年10月18
日言詞辯論終結，本院判決如下︰
    主      文
被告應給付原告新臺幣貳拾捌萬壹仟陸佰零壹元，及自民國一百
一十一年三月二十五日起至清償日止，按週年利率百分之二計算
之利息，暨自民國一百一十一年四月二十五日起至清償日止，其
逾期在六個月以內者，按上開利率百分之十，逾期超過六個月者
，按上開利率百分之二十計算之違約金。
訴訟費用新臺幣參仟零玖拾元由被告負擔。
本判決得假執行。
    事實及理由
一、原告主張：被告於民國109年12月24日與原告簽立授信契約
    書，借款新臺幣(下同)30萬元，並約定借款期間自109年12
    月24日起至114年12月24日止，利率採2段式計息，①自109年
    12月24日起至110年6月30日止，按央行融通利率加碼0.9%(
    目前合計為年率1%)計收。②自110年7月1日起至114年12月24
    日止，按郵政儲蓄(股)公司2年期定儲金機動利率加碼1.155
    %(目前合計為2%)計息。詎被告僅繳納本息至111年3月24日
    止，即未再依約繳納，屢經催討置之不理。依據授信約定書
    第6條第1項第1款、第7條第1項第1款，其對原告一切債務視
    為全部到期，共計積欠原告本金281,601元及利息、違約金
    ，爰依法提起本件訴訟等語，並聲明：如主文所示。
二、被告則以：沒有意見等語，資為抗辯。
三、經查，原告主張之事實，業據提出與其所述相符之授信契約
    書、授信動撥申請書兼借款憑證、增補契約暨申請書、催繳
    通知書、催告函、放款交易明細查詢單等件為證，且為被告
    所不爭執，自堪信原告主張之事實為真實。從而，原告請求
    被告給付如主文所示，即屬有據，應予准許。
四、本件係就民事訴訟法第427條適用簡易程序所為被告敗訴之
    判決，依同法第389條第1項第3款規定，應依職權宣告假執
    行。
五、本件訴訟費用額，依後附計算書確定如主文所示金額。
中　　華　　民　　國　　111 　年　　11　　月　　1　　日
　　　　　　　  　       臺北簡易庭　
　　　　　　　　　            法　    官　郭美杏
以上正本係照原本作成。
如不服本判決，應於判決送達後20日內向本院（臺北市○○○路
0 段000 巷0 號）提出上訴狀。（須按他造當事人之人數附繕本
）。如委任律師提起上訴者，應一併繳納上訴審裁判費。
中　　華　　民　　國　　111 　年　　11　　月　　1　　日
            　　　　　　　　　書　記　官  林玗倩
計　　算　　書
項　　　　目             金　額（新臺幣）     　　備　註
第一審裁判費   　 　　   3,090元
合　　　　計　　　       3,090元